【裁判字號】    99,小上,91
【裁判日期】    990930
【裁判案由】    給付管理費
【裁判全文】
臺灣板橋地方法院民事裁定              99年度小上字第91號
上  訴  人  乙○○
被 上訴 人  任遠中和捷座大廈管理委員會
法定代理人  甲○○
上列當事人間給付管理費事件，上訴人對於民國99年7 月30日本
院板橋簡易庭99年度板小字第1642號第一審判決提起上訴，本院
裁定如下：
    主  文
上訴駁回。
第二審訴訟費用新臺幣壹仟伍佰元由上訴人負擔。
    理  由
一、按對於小額程序第一審裁判之上訴，非以其違背法令為理由
    ，不得為之，民事訴訟法第436條之24第2項定有明文。所謂
    判決違背法令，係指判決不適用法規或適用不當者而言。又
    依同法第436 條之25規定，上訴狀內應記載上訴理由，並表
    明原判決所違背之法令及其具體內容，及依訴訟資料可認為
    原判決有違背法令之具體事實。從而，當事人以小額訴訟之
    原判決有違背法令而提起上訴時，其上訴狀理由就上開內容
    應有具體之指摘，並揭示該法規之條項及具體內容，如係成
    文法以外之法則，倘為司法院之解釋或判例，則應揭示該判
    解之字號及內容，如係該民事訴訟法第469 條所規定之各款
    事由，則應揭示合於該條款的事實。上訴狀理由如未依此項
    方法表明者，僅就原審取捨證據任加指摘，並未具體指摘原
    判決違背何等法規，其上訴難謂合法。次按當事人於第二審
    程序不得提出新攻擊或防禦方法。但因原法院違背法令致未
    能提出者，不在此限，民事訴訟法第436 條之28亦定有明文
    。
二、本件上訴人係對於小額訴訟之第一審判決提起上訴，其上訴
    意旨略以：(一)原審判決上訴人應給付被上訴人管理費總金額
    新臺幣（下同）69,606元有誤。依據被上訴人提出1樓/24.
    84坪、3樓/39.6坪，上訴人提供（本大樓管理費表）分別計
    算為1樓/22.92坪、3樓/29.96坪，得知被上訴人所提供坪數
    與本大樓管理表不符。另NO.6地下室一樓坪數算法與本樓管
    理表收費也有出入（坪數有誤差），其他住戶也有類似情形
    。依公寓大廈管理條例第24條區分所有權之繼承人應繼受原
    區分所有權人依本條例或規約，所定一切權利義務，目前1
    樓及3樓共同公有人為楊清月、楊清芬及上訴人共同持有，
    三人應共同負擔或分攤管理費等。另上訴人實因經濟能力不
    佳，工作收入不穩定，無法滿足被上訴人求償，目前社會人
    士也有欠繳勞健保費，但其跟主管機關或相關單位協商分期
    付款，似乎都未收利息等相關費用，況且大樓管委會也不是
    以營利為目的。(二)被上訴人所提報備影本，只能說明本大樓
    管委會有提出報備，但本大樓民國96年度區分所有權人及管
    委會改選（每年一次），本大樓規約有明文約定，而被上訴
    人所提出證明，卻沒有簽報簿（a）統計實到人數是否為區
    分所有權人、委託書（b）區分所有權人委託事項等及委員
    名冊（c），是否符合區分所有人資格。就黃先生97年7月29
    日函市公所報備申請變更報備書，其附送資料也無法舉證上
    述a、b、c三項，98年區分所有權人及管委會改選僅附一張
    會議記錄，就算完成改選及行使重大權利，也沒有檢附a、b
    、c三項事證，本大樓管委會改選及區分所有權人會議，皆
    有違背公寓及本大樓規約。爰請求廢棄原判決等語。
三、經查上訴意旨所稱如前項(一)及(二)所示部分，均係屬上訴人於
    第二審程序始提出之新防禦方法，顯屬違背民事訴訟法第43
    6 條之28前段規定（按上訴人於原審僅辯稱：上訴人繳交自
    己所有權之地下室管理費比其他住戶高，故不合理等語），
    且上訴人僅泛稱如上，並未具體指出原審判決有如何違背法
    令情事，更未指明原審判決所違反之法令條項或其內容，以
    及依訴訟資料有何判決違背法令之具體事實，參諸前開說明
    ，自不得謂已合法表明上訴理由。從而，本件上訴顯難認為
    合法，應予駁回。
四、本件第二審訴訟費用應依民事訴訟法第436條之32第1項準用
    第436條之19條第1項確定其數額為1,500 元，由上訴人負擔
    。
五、依民事訴訟法第436條之32第2項、第1項、第444 條第1項前
    段、第95條、第78條、第436條之19第1項，裁定如主文。
中    華    民    國    99    年    9     月    30    日
                  民事第三庭    審判長法  官  陳財旺
                                      法  官  劉以全
                                      法  官  楊千儀
以上正本係照原本作成。
本裁定不得抗告。
中    華    民    國    99    年    9     月    30    日
                                      書記官  劉鴻傑

司法院資訊處製作；財團法人民間司法改革基金會備份。
